【裁判字號】    99,易,2498
【裁判日期】    991022
【裁判案由】    竊盜
【裁判全文】
臺灣板橋地方法院刑事判決              99年度易字第2498號
公  訴  人  臺灣板橋地方法院檢察署檢察官
被      告  丙○○原名顏書齡.
上列被告因竊盜案件，經檢察官提起公訴（99年度偵字第6329號
），本院判決如下：
    主  文
本件管轄錯誤，移送於臺灣宜蘭地方法院。
    理  由
一、本件公訴意旨如附件起訴書所載。
二、按「案件由犯罪地或被告之住所、居所或所在地之法院管轄
    。」，刑事訴訟法第5 條第1 項有明文規定。又所謂被告所
    在地，係指其身體所在之地，並以起訴時為標準，至其所在
    之原因，無論自由與強制，皆所不問（最高法院48年台上第
    837 號判例要旨、同院87年度台非第370 號判決要旨參照）
    。而所謂起訴時係指案件繫屬於法院之日而言（最高法院81
    年度台上字第876 號判決要旨參照）。
三、經查，本件係由檢察官於99年8 月19日起訴並於同年月25日
    作成起訴書正本，於同年9 月2 日繫屬於本院等情，有起訴
    書及本院收狀戳在卷可查。然以，被告於本件起訴書正本作
    成時，雖因另案在臺灣臺北分監執行中，惟於起訴書正本作
    成後繫屬於本院前之同年月26日，已經移監入臺灣宜蘭監獄
    執行，有被告臺灣高等法院在監在押全國紀錄表在卷可稽，
    而被告前係設籍居住在臺南縣將軍鄉長榮村212 號之事實，
    有被告戶籍資料在卷可查，是本件被告於起訴前之住所、居
    所或所在地均非屬本院之管轄地，此外，本件起訴書所載之
    被告犯罪行為地點係在臺南市內，顯非屬本院之管轄地，是
    本件本院自無管轄權，自應為管轄錯誤之判決。爰不經言詞
    辯論，逕為諭知管轄錯誤之判決，並移送有管轄權之法院審
    理之。
據上論斷，應依刑事訴訟法第304 條、第307 條，判決如主文。
中    華    民    國    99    年    10    月    22    日
                  刑事第四庭  法  官  陳世旻
以上正本證明與原本無異。
如不服本判決應於收受判決後10日內向本院提出上訴書狀，並
應敘述具體理由。其未敘述上訴理由者，應於上訴期間屆滿後
20日內向本院補提理由書（均須按他造當事人之人數附繕本）
「切勿逕送上級法院」。
                              書記官  梁福建
中    華    民    國    99    年    10    月    22    日
--------------------------------------------------------
【附件】
臺灣板橋地方法院檢察署檢察官起訴書
                                     99年度偵字第19439號
    被      告  丙○○（原名顏書齡）
                        男  27歲（民國○○年○○月○○日生）
                        住臺南縣將軍鄉長榮村212號
                        (另案於臺灣臺北監獄臺北分監執行
                        中)
                        國民身分證統一編號：Ｚ000000000號
上列被告因竊盜案件，已經偵查終結，認應該提起公訴，茲敘述
犯罪事實及證據並所犯法條如下：
        犯罪事實
一、丙○○前因竊盜案件，經臺灣板橋地方法院以95年度簡字第
    7236號判處有期徒刑5 月，並減為有期徒刑2 月15日確定；
    又因竊盜案件，經同法院以96年度易字第1267號判處有期徒
    刑6 月確定；前開2 罪經接續執行，於民國98年3 月2 日執
    行完畢。詎其猶不知悔改，意圖為自己不法之所有，於99年
    8 月2 日16時許前後，在臺南市○區○○街2 巷2 號之1 之
    「吉利家庭理髮店」，徒手竊取甲○所有、置於店內左側櫃
    臺上之手機1 支（序號為000000000000000 ），得手後旋離
    開上址，欲將前開手機變賣與不知情之手機業者，復因無人
    購買而作罷，並將該手機棄置。嗣甲○發現失竊報警，經警
    調閱上開手機通聯紀錄，始循線查悉上情。
二、案經臺南市警察局第六分局移送臺灣臺南地方法院檢察署檢
    察官呈請臺灣高等法院檢察署檢察長核轉本署偵辦。
        證據並所犯法條
一、證據：證據名稱與待證事實：
  ┌──┬─────────┬───────────────┐
  │編號│ 證據名稱         │ 待證事實                     │
  ├──┼─────────┼───────────────┤
  │ 一 │被告丙○○於警詢時│被告於上開時間，行經臺南市南區│
  │    │及偵查中之供述    │永安街2巷2號之1見該處門沒鎖， │
  │    │                  │便進入上址竊取上開手機之事實。│
  ├──┼─────────┼───────────────┤
  │ 二 │證人即被害人甲○於│伊於上開時間在上址午休，醒來即│
  │    │警詢時之證述      │發現上址內上開手機被偷事實。  │
  ├──┼─────────┼───────────────┤
  │ 三 │證人顏明玉之證詞、│1、序號為000000000000000之手機│
  │    │99年8月3日序號3571│   ，在99年8月3日1時34分許插入│
  │    │00000000000號手機 │   手機門號0000000000號使用， │
  │    │之通聯調閱查詢單、│   並依序撥打予手機門號0000000│
  │    │手機門號0000000000│   325號、0000000000號、室內電│
  │    │申請書影本1份     │   話00000000號。             │
  │    │                  │2、手機門號0000000000號係伊在 │
  │    │                  │   使用，000000000係伊父親顏東│
  │    │                  │   興所申請之室內電話，手機門 │
  │    │                  │   號0000000000號係先由證人即 │
  │    │                  │   伊另外1個弟弟顏伯軒在使用，│
  │    │                  │   被告於98年8月間有打電話給伊│
  │    │                  │   向伊借款1萬元之事實。      │
  ├──┼─────────┼───────────────┤
  │ 四 │證人顏伯軒之證詞  │手機門號0000000000號係伊交予被│
  │    │                  │告使用。                      │
  ├──┼─────────┼───────────────┤
  │ 五 │臺南市警察局第六分│臺南市○區○○街2巷2號之1遭竊 │
  │    │局現場勘察報告、刑│現場狀況之事實。              │
  │    │案現場測繪圖各1份 │                              │
  │    │、照片4張         │                              │
  └──┴─────────┴───────────────┘
二、所犯法條：核被告所為，係犯刑法第320 條第1 項竊盜罪。
    又被告曾受有期徒刑執行完畢，有本署刑案資料查註紀錄表
    1 紙在卷可稽，其於5 年內故意再犯有期徒刑以上之罪，為
    累犯，請依刑法第47條第1 項規定加重其刑。
三、至移送意旨認被告另竊取臺南市○區○○街2 巷2 號之1 「
    吉利家庭理髮店」內勞力士女用白金手錶1 支、2 支手機、
    黃金戒指1 只、藍寶石戒指1 只、現金新臺幣約3 萬元一情
    。訊據被告堅決否認竊取上開物品之犯行，且告訴人並未親
    眼見聞被告行竊，其指述僅能證明何時何地發現其物品遭竊
    之事實，尚不足對被告為有涉犯竊盜罪之認定，此外，又查
    無其他積極證據足認被告有移送意旨所指之竊盜犯行，惟此
    部分如成立犯罪，與上揭聲請簡易判決處刑之犯罪事實尚屬
    同一社會事實，有法律上同一案件之實質上一罪關係，應為
    前開聲請簡易判決處刑之效力所及，爰不另為不起訴處分，
    併此敘明。
四、依刑事訴訟法第251 條第1 項提起公訴。
    此  致
臺灣板橋地方法院
中    華    民    國    99    年    8    月     19  日
                              檢察官  乙  ○  ○
以上正本證明與原本無異
中    華    民    國    99    年    8    月     25  日
                              書記官

司法院資訊處製作；財團法人民間司法改革基金會備份。
